【裁判字號】    91,交上易,45
【裁判日期】    901231
【裁判案由】    過失致死
【裁判全文】
臺灣高等法院高雄分院刑事判決          九十一年度交上易字第四五號
    上  訴  人
    即  被  告  乙○○
    選任辯護人  侯重信
右上訴人因過失致死案件，不服臺灣高雄地方法院九十年度交易字第五二七號中華民
國九十年十二月三十一日第一審判決（起訴案號：臺灣高雄地方法院檢察署八十九年
度偵字第一八八０七號），提起上訴，本院判決如左：
      主      文
上訴駁回。
乙○○緩刑年。
      事實及理由
一、本案經本院審理結果，認原審判決認事用法及量刑均無不當，應予維持，並引用
    原審判決書記載之事實、證據及理由（如附件）。
二、上訴人即被告乙○○上訴指摘原判決量刑過重，非有理由，應予駁回，惟查被告
    前未曾受有期徒刑以上刑之宣告，此次因路邊停車不當而肇車禍，於警訊及偵審
    中均坦承因其過失致人於死，態度良好，且於本院審理中，向高雄縣大社鄉調解
    委員會聲請調解，已調解成立，除強制保險金外，另賠償被害人家屬丙○○等新
    台幣九十萬元，有該調解委員會調解筆錄附卷可稽，即告訴人丙○○亦表示願宥
    恕被告不再追究，本院以被告經此教訓，已足資警惕，諒無再犯之虞，認所宣告
    之刑，以暫不執行為適當，為啟其自新，爰併予諭知緩刑年。
三、據上論斷，應依刑事訴訟法第三百六十八條、第三百七十三條、刑法第七十四條
    第一款，判決如主文。
本案經檢察官鄭文貴到庭執行職務。
中    華    民    國     九十一     年       四       月        九      日
                              臺灣高等法院高雄分院刑事第四庭
                                  審判長法官  蕭權閔
                                        法官  李嘉興
                                        法官  陳吉雄
右甲本證明與原本無異。
不得上訴。
                                      書記官  沈有進
中    華    民    國     九十一     年       四       月      十一      日
                                                                        Ｑ
附件：
臺灣高雄地方法院刑事判決                          九十年度交易字第五二七號
    公  訴  人  臺灣高雄地方法院檢察署檢察官
    被      告  乙○○  男三十四歲（民國○○○年○月○○○日生）
                        住高雄縣大社鄉○○村○○路八一號
                        身分證統一編號：Ｓ一二七九八九六號
右列被告因過失致死案件，經檢察官提起公訴（八十九年度偵字第一八八０七號），
本院判決如左：
    主  文
乙○○因過失致人於死，處有期徒刑捌月。
    事  實
一、乙○○考領有普通小型車駕駛執照，於民國八十九年七月一日晚上七時許，駕駛
    車牌號碼Ｃ九─一四八九號自用小貨車停放高雄縣大社鄉○○村○○路三十四號
    前，原應注意停車時應依車輛順行方向緊靠道路右側，且顯有妨害他車通行之處
    所不得停車，依當時狀況並非不能注意，詎竟疏未注意，逆向斜停，且其車廂右
    後角佔用快車道。適於同日晚上七時三十分許，蘇陳麗珠騎乘車牌號碼ＰＹＴ─
    一九六號機車沿高雄縣大社鄉○○村○○路由西往東方向行經該處，疏未注意車
    前狀況，煞閃不及而撞及前開自用小貨車右後輪，並因之彈向對面車道，撞上沿
    該路由東往西方向行駛並無過失之江銘澤（另案經判決無罪）所駕駛之車牌號碼
    ＹＲ─０四四七號自用小客車，蘇陳麗珠人車倒地，經送往榮民總醫院高雄分院
    急救無效後，延至同年月二日下午三時五分許，因顱內出血、腦挫傷不治死亡。
二、案經高雄縣警察局仁武分局報請台灣高雄地方法院檢察署檢察偵查起訴。
    理  由
一、訊據被告乙○○對於右開時地逆向斜停、車廂右後角佔用快車道違規停車，致被
    害人蘇陳麗珠騎乘機車行經該處，煞閃不及而撞及肇事之事實供承不諱，核與證
    人即現場目擊者林文獻供證之情節及被害人配偶丙○○指述之情詞相符，並有道
    路交通事故調查報告表附卷可稽。又被害人蘇陳麗珠確因本件車禍致顱內出血、
    腦挫傷不治死亡，亦經台灣高雄地方法院檢察署檢察官督同法醫師相驗屬實，製
    有相驗屍體證明書、驗斷書及勘驗筆錄在卷可憑。按汽車停車時應依車輛順行方
    向緊靠道路右側，且顯有妨害他車通行之處所不得停車，道路交通安全規則第一
    百十二條第九、十款分別定有明文，被告考領有普通小型車駕駛執照，理應知悉
    並注意上開規定，依當時狀況又無不能注意之情事，詎竟疏未注意，逆向斜停且
    車廂右後角佔用快車道違規停車，致肇致本件車禍之發生，其有過失甚明。被告
    雖辯稱：伊認為其過失程度應僅為百分之五十云云，惟查肇事現場為夜間無照明
    之路段，被告有上開違規停車情事，嚴重妨礙他車通行，影響行車安全，適被害
    人行經該處疏未注意車前狀況，煞閃不及而撞及被告違規停放之車輛，依上開客
    觀情事研判，被告違規停車應係本件車禍發生之肇事主因，被害人雖與有過失，
    然過失情節應屬較輕。再本件經送請台灣省車輛行車事故覆議鑑定委員會鑑定結
    果，亦認定「被告於夜晚駕駛小貨車，逆向斜停、車廂右後角佔用快車道，嚴重
    妨礙交通安全，為肇事主因；被害人於夜晚駕駛重機車，未注意車前狀況，為肇
    事次因」等情，有該委員會覆議意見書附卷可憑。準此，被告上開所辯，洵屬避
    就之詞，洵不足採。至被害人雖對本件車禍之發生亦有疏失，已如上述，然此並
    不影響被告過失犯行之成立。又被害人之死亡與被告之過失行為間，有相當因果
    關係。事證明確，被告犯行堪予認定。
二、核被告所為，係犯刑法第二百七十六條第一項之過失致死罪。爰審酌被告素行尚
    佳，此次因一時疏失致罹犯行，被害人雖對車禍之發生與有過失，然被告過失情
    節較重，事後復尚未與被害人家屬達成民事和解，賠償被害人家屬損失等一切情
    狀，量處如主文所示之刑，以示懲儆。
據上論斷，應依刑事訴訟法第二百九十九條第一項前段、刑法第二百七十六條第一項
，罰金罰鍰提高標準條例第一條前段，判決如主文。
本案經檢察官蕭宇誠到庭執行職務。
中      華      民      國      九十      年      十二    月  三十一    日
                                  臺灣高雄地方法院交通法庭
                                      法  官 趙  家  光
右甲本證明與原本無異。
如不服本判決，應於判決送達後十日內，向本院提出上訴狀。
                                      書記官 莊  甲  岳
中      華      民      國      九十      年      十二    月  三十一    日
附錄本判決論罪之法條：
中華民國刑法第二百七十六條第一項
因過失致人於死者，處二年以下有期徒刑、拘役或二千元以下罰金。


司法院資訊處製作；財團法人民間司法改革基金會備份。
